臺灣高等法院臺中分院民事裁定
111年度家抗字第18號
抗  告  人  黃柏勝  

上列抗告人因交付法庭錄音光碟事件，對於中華民國111年4月8
日臺灣彰化地方法院111年度家聲字第7號裁定提起抗告，本院裁
定如下：
    主  文
原裁定廢棄。
准於抗告人繳納費用後，交付臺灣彰化地方法院110年度家財訴
字第8號、110年度家護字第945號事件，於民國110年10月7日、1
10年10月13日、110年12月8日、111年2月16日準備程序調查期日
之法庭錄音光碟。
抗告人就前項所示法庭錄音光碟內容，不得散布、公開播送，或
為非正當目的之使用。
抗告程序費用由抗告人負擔。
    理  由
一、抗告及原聲請意旨略以：抗告人為受不利裁定之一方，為精
    確瞭解雙方事實陳述內容及法院心證所採是否受誤導，以利
    適切事實、適法有據提出救濟，保障訴訟權益。另參照最高
    法院105年度台簡抗字第84號裁定：家事事件法第9條固規定
    家事事件之處理程序，以不公開法庭行之，僅係就法庭公開
    審理為規範。基於保障當事人之聽審請求權，裁判基礎資料
    原則上應對當事人公開，當事人之訴訟資料閱覽權，不因家
    事事件以不公開法庭方式審理，而受影響。為此依法院組織
    法第90條之1、法庭錄音錄影及其利用保存辦法第8條，聲請
    交付原法院110年度家財訴字第8號、110年度家護字第945號
    110年10月7日、110年10月13日、110年12月8日、111年2月1
    6日之法庭錄音光碟。揆諸實務見解，為保障聽審權，多以
    准許聲請，而抗告人亦已於聲請狀內敘明聲請理由，原裁定
    駁回抗告人之聲請，於法不合，無可維持，爰提出抗告，請
    求廢棄原裁定等語。  
二、按當事人及依法得聲請閱覽卷宗之人，因主張或維護其法律
    上利益，得於開庭翌日起至裁判確定後6個月內，繳納費用
    聲請法院許可交付法庭錄音或錄影內容。法院組織法第90條
    之1第1項前段定有明文。次按當事人及依法得聲請閱覽卷宗
    之人，因主張或維護其法律上利益，聲請交付法庭錄音或錄
    影內容時，應敘明理由，由法院為許可與否之裁定。法院受
    理前項聲請，如認符合聲請人要件，並在聲請期間內提出，
    且就所主張或維護法律上之利益已敘明者，除法令另有排除
    規定外，應予許可。法庭錄音錄影及其利用保存辦法第8條
    第1項、第2項亦有明文。而所謂主張或維護法律上利益，舉
    凡核對更正筆錄、他案訴訟所需，或認法院指揮訴訟方式對
    其訴訟權益有影響之虞，欲用以保障其法律上利益等，均屬
    之（上開辦法於民國104年8月7日之修正理由參照)。
三、查抗告人為系爭事件之當事人，為依法得閱覽卷宗之人，又
    綜合其於原審聲請意旨及抗告補陳內容，堪認抗告人已敘明
    其欲維護法律上利益之理由，並在聲請期間內提出，其聲請
    交付系爭事件之法庭錄音光碟，揆諸首揭規定及說明，即應
    准許。原裁定駁回抗告人之聲請，容有未洽。抗告意旨指摘
    原裁定不當，聲明廢棄，為有理由，爰將原裁定廢棄，自為
    裁定如主文第2項所示。又抗告人就取得之法庭數位錄音光
    碟內容不得散布、公開播送，或為非正當目的使用，併予諭
    知如主文第3項所示，以促其注意遵守。
四、據上論結，本件抗告為有理由，爰裁定如主文。
中　　華　　民　　國　　111 　年　　4 　　月　　29　　日
                家事法庭    審判長法　官  王  銘
                                  法　官  高英賓
                                  法　官  張國華
正本係照原本作成。
不得再抗告。
                                  書記官  柯孟伶
中　　華　　民　　國　　111 　年　　4 　　月　　29　　日